【裁判字號】    96,訴,4109
【裁判日期】    970828
【裁判案由】    毒品危害防制條例
【裁判全文】
臺灣高雄地方法院刑事判決              96年度訴字第4109號
公  訴  人  臺灣高雄地方法院檢察署檢察官
被      告  甲○○
                    （另案於臺灣高雄第二監獄執行中）
上列被告因毒品危害防制條例案件，經檢察官提起公訴（96年度
毒偵字第7330號、第7521號、第7525號），本院合議庭裁定由受
命法官獨任進行簡式審判程序，判決如下：
    主  文
甲○○施用第一級毒品，處有期徒刑柒月，扣案注射針筒壹支沒
收；又施用第一級毒品，處有期徒刑柒月；又施用第一級毒品，
處有期徒刑柒月，扣案注射針筒壹支沒收。應執行有期徒刑壹年
陸月，扣案注射針筒貳支均沒收。
    事  實
一、甲○○前因施用毒品案件，經本院以93年度毒聲字笫2076號
    裁定送觀察、勒戒後，認無繼續施用毒品傾向，於民國94年
    1 月11日執行完畢釋放出所，並經臺灣高雄地方法院檢察署
    以93年度核退毒偵字第221 號為不起訴處分確定。詎仍不知
    戒絕毒癮，基於施用第一級毒品海洛因及第二級毒品甲基安
    非他命之犯意，於前揭觀察、勒戒執行完畢釋放後5 年內：
    (一)於96年7 月11日某時，在其位於高雄縣大社鄉○○村○○
      路66巷57號住處，以針筒注射方式，施用第一級毒品海洛
      因1 次，嗣於96年7 月12日12時30分許，在高雄縣大社鄉
      ○○村○○路84巷87號運動家大樓廣場前，因形跡可疑，
      為警盤查後，扣得甲○○所有預備供施用海洛因所用之注
      射針筒1 支，警方經其同意採尿送驗，檢驗結果呈海洛因
      代謝後之嗎啡陽性反應，始悉上情。
    (二)又於96年7 月25日13時30分許為警採尿前回溯24小時內之
      某時，在不詳地點，以針筒注射方式，施用第一級毒品海
      洛因1 次，嗣於96年7 月25日因涉嫌犯竊盜案為警查獲後
      ，在高雄縣警察局仁武分局大社分駐所警方以其為列管毒
      品人口，經其同意採尿送驗，檢驗結果呈海洛因代謝後之
      嗎啡陽性反應，而查悉上情。
    (三)復於96年8 月7 日6 、7 時許，在其上址住處，將摻有甲
      基安非他命之海洛因，以針筒注射之方式，同時施用第一
      級毒品海洛因及第二級毒品甲基安非他命1 次，嗣於同日
      10時許，在高雄縣大社鄉○○村○○街明毅堂後方為警查
      獲，並扣得甲○○所有預備供施用海洛因所用之注射針筒
      1 支，警方經其同意採集尿液送驗，結果呈海洛因代謝後
      之嗎啡及甲基安非他命陽性反應，始查悉上情。
二、案經高雄縣政府警察局仁武分局報請臺灣高雄地方法院檢察
    署檢察官偵查起訴。
    理  由
一、本件被告甲○○所犯係死刑、無期徒刑、最輕本刑為3 年以
    上有期徒刑以外之罪，其於準備程序中就被訴事實為有罪之
    陳述，經法官告知簡式審判程序之旨，並聽取公訴人及被告
    之意見後，本院依刑事訴訟法第273 條之1 第1 項之規定，
    裁定進行簡式審判程序。又本件之證據調查，依刑事訴訟法
    第273 條之2 規定，不受同法第159 條第1 項、第161 條之
    2 、第16 1條之3 、第163 條之1 及第164 條至第170 條規
    定之限制，均合先敘明。
二、訊據被告對於在上揭時、地，以上述方法施用第一級毒品海
    洛因2 次及同時施用第一級毒品海洛因及第二級毒品甲基安
    非他命1 次，嗣於前揭時、地為警查獲之事實坦承不諱（本
    院卷第115 至116 頁）。被告對於在96年7 月12日13時10分
    許、同年月25日13時30分許、同年8 月7 日13時許，由警方
    提供乾淨空瓶予其親自排放尿液，並由其親自封緘捺印之過
    程，亦不爭執（高縣仁警偵移字第0960000778號卷第3 頁、
    第0000000000號卷第5 頁、第0000000000號卷第3 頁）。被
    告尿液送驗結果，經台灣檢驗科技股份有限公司以氣相層析
    質譜儀法 (GC/MS)確認檢驗結果，96年7 月12日及同年月25
    日採集之尿液均嗎啡陽性反應，96年8 月7 日採集之尿液呈
    海洛因及甲基安非他命陽性反應，有該公司96年8 月3 日報
    告編號KＺ000000000000號、96年8 月8 日報告編號KＺ000000
    000000號、96年8 月17日報告編號：KＺ000000000000號濫用
    藥物尿液檢驗報告各1 紙（本院卷第24、19頁、臺灣高雄地
    方法院檢察署96年度毒偵字第7330號卷第12頁）及高雄縣政
    府警察局仁武分局大社所偵辦毒品案件尿液採證檢驗對照表
    （代碼：199 、219 、239）3紙（本院卷第20、25頁、高縣
    仁警偵移字第0000000000號卷第11頁）在卷為證，並有注射
    針筒2 支扣案可佐（高縣仁警偵移字第0960000778號卷第8
    、11頁、第0000000000號卷第8 、12 頁） 。足認被告自白
    與事實相符，被告犯行堪以認定，應予依法論科。
三、被告前因施用毒品案件，經本院以93年度毒聲字笫2076號裁
    定送觀察、勒戒後，認無繼續施用毒品傾向，於94年1 月11
    日執行完畢釋放出所，並經臺灣高雄地方法院檢察署以93年
    度核退毒偵字第221 號為不起訴處分確定，有臺灣高等法院
    被告前案紀錄表在卷可稽。是被告前經觀察、勒戒執行完畢
    後，於5 年內再犯本案，檢察官逕行起訴，即無不合。
四、查海洛因係毒品危害防制條例第2 條第2 項第1 款所稱之第
    一級毒品，甲基安非他命係同條例第2 條第2 項第2 款所稱
    之第二級毒品，核被告於事實一、(一)、(二)所為，均係犯毒品
    危害防制條例第10條第1 項施用第一級毒品罪，於事實一、
    (三)所為係犯毒品危害防制條例第10條第1 項、第2 項施用第
    一級毒品罪及施用第二級毒品罪。其施用第一級毒品海洛因
    、第二級毒品甲基安非他命前，持有第一級毒品海洛因、第
    二級毒品甲基安非他命之低度行為，應分別為施用第一級毒
    品海洛因、施用第二級毒品甲基安非他命之高度行為所吸收
    ，均不另論罪。又被告於犯罪事實一、(三)所示時、地將摻有
    甲基安非他命之海洛因以針筒注射方式一起施用乙節，業據
    被告於本院審理中供承不諱（本院卷第116 頁），則被告係
    以1 施用行為同時觸犯施用第一級毒品罪及施用第二級毒品
    罪，為想像競合犯，應從一重之施用第一級毒品罪處斷；公
    訴意旨認被告所犯上開2 罪，犯意各別，行為互殊，應予分
    論併罰，尚有未恰，應予敘明。被告於事實一、(一)、(二)、(三)
    所犯3 罪，犯意各別，行為互殊，應予分論併罰。爰審酌被
    告前因施用毒品經觀察、勒戒執行完畢，猶未戒除施用毒品
    惡習，惟係戕害自身健康，且犯後坦承犯行，尚具悔意，及
    其犯罪之動機、目的、手段等一切情狀，分別量處如主文所
    示之刑，並定其應執行刑。至扣案針筒2 支，其中警方於96
    年7 月12日扣案之注射針筒1 支（經檢驗結果呈海洛因陰性
    反應，有高雄醫學大學附設中和紀念醫院報告編號0000-000
    號檢驗報告在卷為憑，見本院卷第22、27、30頁），及警方
    於96年8 月7 日扣案之注射針筒1 支均為被告所有，預備供
    被告注射海洛因之用，亦經被告供述明確（本院卷第114 頁
    ），均為預備供被告犯罪所用之物，應依刑法第38條第1項
    第2 款規定沒收之。
據上論斷，應依刑事訴訟法第273 之1 第1 項、第299 條第1 項
前段，毒品危害防制條例第10條第1 項、第2 項，刑法第11條前
段、第55條、第38條第1 項第2 款、第51條第5 款，判決如主文
。
本案經檢察官李佳韻到庭執行職務。
中    華    民    國    97    年    8     月    28    日
                  刑事第八庭    法  官  曾鈴
以上正本證明與原本無異。
如不服本判決應於收受本判決後10日內向本院提出上訴書狀，並
應敘述具體理由，如未敘述上訴理由者，應於上訴期間屆滿後20
日內補提理由書狀於本院（均須按他造當事人之人數附繕本）「
切勿逕送上級法院」。
中    華    民    國    97    年    8     月    28    日
                                書記官  曾秀鳳
附錄本判決論罪科刑法條：
毒品危害防制條例第10條
施用第一級毒品者，處 6 月以上 5 年以下有期徒刑。
施用第二級毒品者，處 3 年以下有期徒刑。


司法院資訊處製作；財團法人民間司法改革基金會備份。
